【裁判字號】    99,交聲,761
【裁判日期】    990430
【裁判案由】    聲明異議
【裁判全文】
臺灣臺中地方法院交通事件裁定         99年度交聲字第761號
原處分機關  交通部公路總局臺中區監理所臺中市監理站
異  議  人
即受處分人  甲○○
上列異議人即受處分人因違反道路交通管理處罰條例案件，對於
交通部公路總局臺中區監理所臺中市監理站中華民國九十九年一
月十八日所為之處分（裁監稽違字第裁六一—Ｇ九Ｈ二一二二七
八號）聲明異議，本院裁定如下：
    主    文
異議駁回。
    理    由
一、原處分機關略以：本件為臺中市警察局交通警察隊於民國九
    十八年十二月十日，以中市警交字第Ｇ九Ｈ二一二二七八號
    違規通知單，逕行舉發異議人即受處分人甲○○所有之車牌
    號碼ＩＬＹ─七五九號重型機車，於同年十一月二十五日下
    午一時三十三分許，在臺中市○○○路○段一０一號前，因
    「限速五十公里，經檢定合格儀器測照，時速六十九公里，
    超速十九公里（未滿二十公里）」違規，爰依道路交通管理
    處罰條例第四十條之規定，對為車主之異議人裁處罰鍰新臺
    幣（下同）一千二百元等語。異議人即受處分人甲○○則以
    ：於舉發單所示違規時、地，似無執勤員警在場攔截通過之
    行車，即無道路交通管理處罰條例第七條之二第一項所規定
    「當場不能或不宜攔截製單舉發」構成要件之情節，核與交
    通管理處罰條例第七條之二第一項之要件不符，主管機關所
    設之攝影儀器是否正常狀態下運作，亦屬有疑，請求撤銷原
    處分之不當裁罰等語而提出聲明異議。
二、按汽車駕駛人，行車速度，超過規定之最高時速六十公里以
    內者，處一千二百元以上二千四百元以下罰鍰，道路交通管
    理處罰條例第四十條定有明文。
三、經查：（一）異議人即受處分人甲○○對於伊所有之車牌號
    碼ＩＬＹ─七五九號重型機車，有於九十八年十一月二十五
    日下午一時三十三分許，行經臺中市○○○路○段一０一號
    前等情並不爭執。（二）復按「（第一項）汽車（註：依道
    路交通管理處罰條例第三條第八款之規定，所稱之汽車係包
    括機器腳踏車在內）駕駛人之行為有下列情形之一，當場不
    能或不宜攔截製單舉發者，得逕行舉發：．．．七、經以科
    學儀器取得證據資料證明其行為違規。（第二項）前項第七
    款之科學儀器應採固定式，並定期於網站公布其設置地點。
    但汽車駕駛人之行為屬下列情形之一者，不在此限：．．．
    九、行車速度超過規定之最高速限或低於規定之最低速限。
    」，道路交通管理處罰條例第七條之二第一項第七款、第二
    項第九款分別定有明文。而本件係舉發機關以屬科學儀器之
    雷達測速儀測定取得異議人所有上開重型機超速證據，已據
    舉發機關即臺中市警察局以九十八年十二月二十九日中市警
    交字第０九八００九六九六三號書函敘明甚詳，且有臺中市
    警察局九十九年三月二日中市警交字第０九九００一三二二
    ０號函附之逕行舉發採證照片一幀在卷可憑。而行車速度超
    過規定之最高速限之違規行為，考以駕駛人之行車速度已超
    過規定標準及慮及在場用路人之安全，為免當場攔截舉發造
    成違規駕駛人及其他用路人之交通往來危險，超速違規行為
    之本質原已符合當場不能或不宜攔截製單舉發之情形，且不
    以有員警在場為要，倘違規者確經科學儀器採證有超速之情
    事，即合於道路交通管理處罰條例第七條之二第一項第七款
    所定得逕行舉發之要件。異議人質疑逕行舉發之合法性，容
    係對法律之不解，尚無可採。（三）又異議人所有之車牌號
    碼ＩＬＹ─七五九號重型機車，於九十八年十一月二十五日
    下午一時三十三分許，行經臺中市○○○路○段一０一號前
    ，經雷達測速儀測定時速六十九公里（限速時速五十公里）
    ，超速十九公里（未滿二十公里）」，有前揭逕行舉發採證
    照片一張在卷可佐，且上開供以測定異議人所有重型機車超
    速違規之雷達測速儀，業由經濟部標準檢驗局檢定合格（檢
    定日期：九十八年六月八日、有效期限：九十九年六月三十
    日），上開雷達測速照相設備，均派有專人負責維護並由廠
    商不定期保養，於本案違規時間，該雷達測速儀並無故障失
    真之情事等情，有臺中市警察局九十九年三月二日中市警交
    字第０九九００一三二二０號函附之雷達測速儀檢定合格證
    書、維保紀錄各一件在卷可稽。異議人空言質疑測速器之正
    確性，尚乏所據而無可信。（四）綜上所陳，異議人所有之
    前揭重型機車確有超速之違規情事，足以認定。異議人前開
    所辯，揆之上揭說明，均尚無可採。從而，原處分機關依道
    路交通管理處罰條例第四十條之規定，對為車主之異議人裁
    處罰鍰一千二百元，於法並無不合，本件異議為無理由，應
    予駁回。
據上論斷，應依道路交通管理處罰條例第八十七條第二項、道路
交通案件處理辦法第十九條，裁定如主文。
中    華    民    國    99    年    4     月    30    日
                      交通法庭  法  官  李雅俐
上正本證明與原本無異。
如不服本裁定，應於送達後五日內，向本院提出抗告狀。（應附
繕本）
                                書記官  莊金屏
中    華    民    國    99    年    4     月    30    日

司法院資訊處製作；財團法人民間司法改革基金會備份。
